臺灣雲林地方法院刑事判決　　　　　　　100年度易字第328號
公　訴　人　臺灣雲林地方法院檢察署檢察官
被　　　告　林尾定
上列被告因違反家庭暴力防治法案件，經檢察官提起公訴（100
年度偵字第877 號、第1440號），本院判決如下：
    主  文
林尾定犯違反保護令罪，處有期徒刑月，如易科罰金，以新臺
幣壹仟元折算壹日。
    事  實
一、林尾定與林金玉曾有同居關係，其2 人間具有家庭暴力防治
    法第3 條第2 款所定之家庭成員關係。林尾定曾對林金玉實
    施家庭暴力行為，經林金玉聲請本院於民國99年9 月29日核
    發99年度家護字第517 號民事通常保護令，裁定林尾定不得
    對林金玉實施身體或精神上不法侵害之行為，亦不得對林金
    玉為騷擾、通話之聯絡行為，保護令之有效期間為1 年。林
    尾定明知上開保護令之內容，竟仍基於違反保護令之單一犯
    意，於該保護令有效期間內之99年11月7 日如附表一各編號
    所示時間，在不詳地點，接續以其所有之門號0000000000號
    行動電話撥打至林金玉持用之門號開頭為0933號行動電話（
    真實號碼詳卷，下稱0933號行動電話），通話後出以「三字
    經」穢語等之辱罵內容，而以此方式對林金玉實施精神上不
    法侵害及騷擾、通話之行為，違反上開保護令之禁止事項。
    嗣為林金玉報警查獲。
二、案經林金玉訴由雲林縣警察局臺西分局報告臺灣雲林地方法
    院檢察署檢察官偵查起訴。
    理  由
壹、證據能力部分：
  一按刑事訴訟法第159 條之1 第2 項規定：「被告以外之人於
    偵查中向檢察官所為之陳述，除顯有不可信之情況者外，得
    為證據。」，查證人即告訴人林金玉、證人即員警林選連於
    偵查中向檢察官所為之證述，係以證人身分具結作證，而檢
    察官代表國家偵查犯罪、實施公訴，依法其有訊問被告、證
    人及鑑定人之權，而實務運作時，偵查中檢察官向被告以外
    之人所取得之陳述，原則上均能遵守法律規定，不致違法取
    供，其可信性極高，符合取證之合法程序，且亦無「顯有不
    可信」之情況，故上開證詞雖於審判外所為，但應為傳聞證
    據之例外，具有證據能力。
  二又按刑事訴訟法第159 條之4 規定，可作為證據之文書有：
    一除顯有不可信之情況外，公務員職務上製作之紀錄文書、
    證明文書。二除顯有不可信之情況外，從事業務之人於業務
    上或通常業務過程所須製作之紀錄文書、證明文書。三除前
    二款之情形外，其他於可信之特別情況下所製作之文書。而
    該法條第2 款所稱從事業務之人於業務上或通常業務過程所
    須製作之紀錄文書、證明文書，因係於通常業務過程不間斷
    、有規律而準確之記載，且大部分紀錄係完成於業務終了前
    後，無預見日後可能會被提供作為證據之不實登載動機，不
    實之可能性小，除非該等紀錄文書或證明文書有顯然不可信
    之情況，否則有承認其為證據之必要；因此，採取上開文書
    作為證據，應注意該文書之製作，是否係於例行性之業務過
    程中，基於觀察或發現而當場或即時記載之特徵。查電話門
    號之申請人資料查詢單，係電信業者依申請人申辦門號時所
    登記之身分資料而登錄，僅用以識別門號申請人之人別；而
    行動電話受信通信記錄查詢則係由各家電信業者為計算電話
    通話費用，而以電信業者管控之電腦設備逐筆紀錄通話門號
    之通話日期、時間長短、通話對方門號（即發話方、受話方
    與發簡訊）、通話地點所在之最近基地台位置等。則本院卷
    附之0000000000號行動電話及00-0000000、00-0000000號室
    內電話之申請人資料查詢單及告訴人所有之0933號行動電話
    之受信通信記錄查詢各1 份，均顯非為訴訟上之特定目的而
    製作，而係屬於通常業務過程中不間斷之規律性、機械性記
    載，自屬於從事業務之人於業務上或通常業務過程所須製作
    之紀錄文書，經查亦無顯不可信之情況，故本件門號申請人
    資料查詢單及通聯紀錄自均應具有證據能力。
  三末按被告以外之人（包括證人、鑑定人、告訴人、被害人及
    共同被告等）於審判外之陳述雖不符刑事訴訟法第159 條之
    1 至之4 等4 條之規定，而經當事人於審判程序同意作為證
    據，法院審酌該言詞陳述或書面陳述作成時之情況，認為適
    當者，亦得為證據；當事人、代理人或辯護人於法院調查證
    據時，知有刑事訴訟法第159 條第1 項不得為證據之情形，
    而未於言詞辯論終結前聲明異議者，視為有前項之同意，同
    法第159 條之5 定有明文。立法意旨在於傳聞證據未經當事
    人之反對詰問予以核實，原則上先予排除。惟若當事人已放
    棄反對詰問權，於審判程序中表明同意該等傳聞證據可作為
    證據；或於言詞辯論終結前未聲明異議，基於尊重當事人對
    傳聞證據之處分權，及證據資料愈豐富，愈有助於真實發見
    之理念，且強化言詞辯論主義，使訴訟程序得以順暢進行，
    上開傳聞證據亦均具有證據能力。查檢察官及被告林尾定對
    於本案卷內其餘供述證據，並未就有合於刑事訴訟法第159
    條第1 項不得為證據之情形於本院言詞辯論終結前聲明異議
    ，且相關證據資料亦經本院於審理期日逐一提示、朗讀，並
    告以要旨，本院復審酌相關供述證據筆錄製成、文書卷證資
    料取得，並無證據顯示有何違背程式規定情事，依據上述之
    說明，均應具有證據能力。
貳、認定犯罪事實所憑之證據及理由：
  一訊據被告林尾定固坦承知悉上開保護令之內容後，仍於附表
    一各編號所示時間，持用門號0000000000號行動電話撥打告
    訴人林金玉持用之0933號行動電話，並於電話中辱罵告訴人
    「三字經」賄語之事實，惟矢口否認有何違反保護令之犯行
    ，辯稱：伊不懂法律，所以請教員警陳明瑞應如何向告訴人
    討回跟伊借的3 萬元，員警陳明瑞跟伊說不要騷擾到告訴人
    就可以，所以伊才打電話給告訴人；告訴人有時候不接，有
    幾通是接起來以後就罵伊三字經，這種時候伊才會回罵三字
    經，不然伊都是好好跟告訴人講等語（見本院卷第22頁至第
    23頁）。
  二經查：
    (一)告訴人前向本院聲請核發保護令，嗣經本院於99年9 月29
      日核發99年度家護字第517 號民事通常保護令，裁定被告
      不得對告訴人實施身體或精神上不法侵害之行為，亦不得
      對告訴人為騷擾、通話之聯絡行為，保護令之有效期間為
      1 年等情，業據證人即告訴人於警詢時陳明在卷（見雲警
      西偵字第0990015100號卷【下稱警5100號卷】第1 頁至第
      2 頁），並有本院99年度家護字第517 號民事通常保護令
      裁定影本、雲林縣警察局北港分局99年10月5 日保護令執
      行紀錄表1 份在卷可稽（見警5100號卷第8 頁、第9 頁）
      ，並經證人即執行保護令之警員陳明瑞於本院100 年度簡
      上字第20號另案審理中結證屬實（該份筆錄影本見本院卷
      第39頁）。又被告於收受上開保護令後，仍於附表一各編
      號所示時間，持用門號0000000000號行動電話撥打予告訴
      人持用之0933號行動電話，並於電話中辱罵告訴人「三字
      經」穢語之事實，業經告訴人指訴歷歷（見100 年度偵字
      第877 號卷【下稱偵877 號卷】第40頁、本院卷第66頁反
      面、第67頁反面），且為被告所坦認屬實，業如前述，復
      有告訴人林金玉持用之門號開頭為0933號行動電話之受信
      通信記錄查詢結果1 份、門號0000000000號行動電話申請
      人資料查詢單1 紙在卷可考（見警5100號卷第10頁至第11
      頁、偵877 號卷第26頁），此部分之事實均堪以認定。至
      起訴書雖認被告於附表一各編號所示之通話中，亦有通話
      後未出聲之情形，惟查告訴人於本院審理時證稱：0000-0
      00000 號是被告手機，警5100號卷第10頁、第11頁顯示之
      通聯記錄（即附表一編號1 至12號），都是電話一開始就
      罵髒話；100 年1 月8 日的5 通電話（即附表二編號2 部
      分），被告第一通沒有講話等語（見本院卷第67頁反面、
      第69頁），是依告訴人之指訴，其所稱未出稱之電話應係
      指附表二所示以公共電話撥打部分，且依被告前揭辯稱打
      電話是要告訴人要錢等詞，似亦無撥打無聲電話之必要，
      故應認被告如附表一各編號所示之通話中均未有通話後未
      發出聲響之情形，附此敘明。
    (二)被告雖辯稱通話目的係為了向告訴人討債，並非要騷擾告
      訴人等語。然查：
      1.證人陳明瑞於本院100 年度簡上字第20號另案審理中結
        證稱：當時被告說告訴人有跟伊借錢，如果連電話都不
        能打，是否就要不回來，其回答被告若有債務問題，要
        尋求正當法律途徑解決，被告如果要打電話的話，其沒
        有辦法制止，但是如果造成告訴人不高興，就會違反保
        護令等語（該份筆錄影本見本院卷第39頁反面至第40頁
        ）。是以證人陳明瑞已明確告知被告應循法律途徑解決
        債務糾紛，若被告欲以電話連絡告訴人，其雖無從制止
        ，但亦籲知被告應避免造成告訴人之不快等情，核與被
        告自承證人陳明瑞告知被告不要騷擾到告訴人，不可以
        強制告訴人接電話等語相符（見本院卷第22頁、警5100
        號卷第6 頁）。因故被告雖辯稱以電話與告訴人聯絡不
        構成違反保護令之事由，惟其主觀上亦明知不得以電話
        騷擾告訴人或造成告訴人之不快。
      2.而查參照附表一各編號所示之通聯紀錄觀之，被告於99
        年1 月7 日凌晨0 時5 分38秒（即附表一編號1 ）撥打
        電話予告訴人後，又於同日凌晨0 時41分21秒至0 時48
        分12秒間（即附表一編號2 至12號），連續撥打共計11
        通電話予告訴人，每通通話間隔平均相距不到1 分鐘，
        再於同日凌晨2 時24分32秒、57秒撥打2 通電話予告訴
        人（即附表一編號13、14號）。觀之被告撥打電話之時
        間均為凌晨，且密集連續撥打，其所為顯然已足以使一
        般人處於備受困擾難安而無法平靜之狀態。被告雖抗辯
        稱告訴人都晚上12點多才收攤，打麻將到半夜等語（見
        本院卷第76頁），惟縱使告訴人較晚睡，亦無解於被告
        何以不選擇在下午或晚間與告訴人聯絡，卻硬要在深夜
        時間撥打電話之行為。又稽之附表一各編號所示之通話
        時數每通均僅數秒，被告亦自承：其之所以密集連續撥
        打電話，係因告訴人故意不接電話等語，並指訴告訴人
        在電話中罵其「三字經」穢語（見本院卷第76頁、第22
        頁反面），則告訴人不願與被告通話，並以行動表示對
        被告撥打電話之厭惡已甚顯然，當已構成證人陳明瑞前
        揭所述「如果造成告訴人不高興，就會違反保護令」之
        情節，被告卻持續密集撥打電話予告訴人，顯然有強迫
        告訴人接聽電話之意味，被告仍執詞抗辯此舉不算騷擾
        等語（見本院卷第76頁），洵不足採。
  三綜上所述，被告明知保護令之內容，卻仍於附表一所示之凌
    晨時間密集以電話聯絡告訴人，並於電話中以「三字經」等
    穢語辱罵告訴人，衡諸一般社會觀念，足以表徵被告有藉以
    擾亂告訴人之心理及生活安寧之意，且就告訴人而言，亦足
    以干擾其作息，使告訴人之精神上及生活狀態陷於不安，顯
    然已構成家庭暴力防治法中之「精神上不法侵害」及「騷擾
    」之行為，屬對於告訴人施以精神上之不法侵害行為及騷擾
    之聯絡行為無訛。是被告違反保護令之犯罪事證明確，其犯
    行洵堪認定，應依法論科。
、論罪科刑：
  一核被告所為，係違反法院依家庭暴力防治法第14條第1 項所
    為之禁止實施家庭暴力裁定，而犯家庭暴力防治法第61條第
    1 款、第2 款之違反保護令罪。公訴人雖未引用家庭暴力防
    治法第61條第1 款之條文，惟此部分之犯罪事實與起訴書所
    載之犯罪事實同一，並經本院當庭告知被告可能同時涉犯同
    條第1 款之罪名（見本院卷第61頁反面），併此敘明。被告
    以上開方式先後撥打如附表一所示共計14通電話，係本於同
    一實施精神上不法侵害及騷擾行為之犯意接續進行，其時間
    密接，且均在實現同一犯罪目的而侵害一法益，屬接續犯。
    被告雖違反保護令裁定所禁止之數款行為，惟法院依家庭暴
    力防治法第14條第1 項規定核發保護令者，該保護令內之數
    款規定，均係保護令之內容，僅將其違犯情形逐一列舉，被
    告雖同時違反保護令內數款規定，仍僅論以一違反保護令罪
    。又起訴書附表雖漏載本判決書附表一編號2 所示之通聯記
    錄，惟被告撥打附表一各編號所示電話既為接續犯行，該通
    電話自亦為起訴效力所及，並經本院當庭告知被告（見本院
    卷第75頁反面），本院自得併予審理，附此敘明。
  二爰審酌被告於本案犯罪之時，並無論罪科刑之前案紀錄，有
    臺灣高等法院被告全國前案紀錄表附卷可稽，素行良好，惟
    其漠視法院所核發之保護令裁定，而為本件犯行，造成告訴
    人心理及精神上之痛苦，被告犯後猶毫無悔意，缺乏自省能
    力，在犯後態度部分無從為其有利之認定，復審酌被告自承
    現與母親同住，未婚無子之家庭狀況，專科畢業之智識程度
    ，及其原擔任工地主任，現以養羊為業，有房產，經濟情況
    尚可等一切情狀（見本院卷第83頁正反面），量處如主文所
    示之刑，並諭知易科罰金之折算標準。
肆、不另為無罪之諭知部分：
  一公訴意旨另以：被告林尾定基於違反前開民事保護令之同一
    犯意，於99年11月7 日及100 年1 月8 日之如附表二各編號
    所示時間，在其雲林縣麥寮鄉新吉村住處附近之統一超商股
    份有限公司（下稱統一超商）分別位於雲林縣麥寮鄉施厝村
    239 號、橋頭村橋頭路234 號之「富登門市」及「快來門市
    」等地點，接續以前開便利超商門市00-0000000、00-00000
    00號電話撥打無聲或「幹」、「幹你娘雞歪」等辱罵內容之
    電話至告訴人林金玉持用之0933號行動電話，使告訴人不堪
    其擾，對告訴人施以騷擾、通話之行為，而違反前開保護令
    。因認被告涉犯違反保護令罪嫌等語。
  二按犯罪事實應依證據認定之，無證據不得認定犯罪事實；不
    能證明被告犯罪者，應諭知無罪之判決，刑事訴訟法第154
    條第2 項、第301 條第1 項分別定有明文。又事實之認定，
    應憑證據，如未能發現相當證據，或證據不足以證明，自不
    能以推測或擬制之方法，以為裁判基礎（最高法院40年度臺
    上字第86號判例參照）。再告訴人之指訴，係以使被告受刑
    事訴追為目的，是其陳述是否與事實相符，仍應調查其他證
    據以資審認（最高法院52年臺上字第1300號判例意旨參照）
    。而認定犯罪事實所憑之證據，雖不以直接證據為限，間接
    證據亦包括在內，然而無論直接證據或間接證據，其為訴訟
    上之證明，須於通常一般之人均不致有所懷疑，而得確信其
    為真實之程度者，始得據為有罪之認定，倘其證明尚未達到
    此一程度，而有合理之懷疑存在，而無從使事實審法院得有
    罪之確信時，即應由法院為諭知被告無罪之判決（最高法院
    76年度臺上字第4986號判例參照）。
  三公訴意旨認被告涉犯違反保護令罪，係以告訴人之指訴（警
    5100號卷第1 頁至第2 頁、警1283號卷第4 頁至第5 頁、偵
    877 號卷第22頁至第23頁、第10頁至第11頁、第40頁、第45
    頁至第47頁、本院卷第66頁反面至第71頁反面）、證人即警
    員林選連之證述（見偵877 號卷第18頁）、告訴人持用之09
    33號行動電話受信通信記錄查詢結果（見警5100號卷第10頁
    第14頁、雲警西偵字第1000001283號卷【下稱警1283號卷】
    第15頁）、室內電話00-0000000、00-0000000號電話資料查
    詢（見偵877 號卷第28頁、第31頁）、google地圖查詢列印
    資料（見本院卷第43頁至第46頁）及臺西分局100 年4 月24
    日之偵查報告各1 份（見100 年度偵字第1440號卷【下稱偵
    1440號卷】第26頁），為其主要論據。
  四訊據被告堅詞否認有以附表二所示之超商室內電話撥打予告
    訴人持用之0933號行動電話之犯行，辯稱：這兩間超商伊常
    常去，兩間距離伊家都大概3 分鐘就到了，但是超商裡面人
    員進進出出，伊也不知道是誰打的，伊以前跟告訴人一起打
    麻將到半夜，常常都有未顯示號碼的電話打給告訴人，告訴
    人都說不知道是誰打來的等語（見本院卷第23頁、第73頁、
    第75頁反面至第76頁）。
  五經查：
    (一)00-0000000號室內電話裝設於雲林縣麥寮鄉施厝村238 號
      之統一超商富登門市內（依卷附之google地圖查詢列印資
      料，富登門市之地址為239 號【見本院卷第43頁】），00
      -0000000號室內電話裝設於雲林縣麥寮鄉○○村○○路23
      4 號之統一超商快來門市內，而上開2 支室內電話分別於
      附表二所示之時間，撥打電話至告訴人所有之0933號行動
      電話等情，有0933號行動電話受信通信記錄查詢結果（見
      警5100號卷第10頁第14頁、警1283號卷第15頁）、室內電
      話00-0000000、00-0000000號電話資料查詢（見偵877 號
      卷第28頁、第31頁）及臺西分局100 年4 月24日之偵查報
      告各1 份（見偵字第1440號卷第26頁）在卷可稽，堪信為
      真實。
    (二)證人即告訴人雖於警詢至本院審理中，就被告即為使用上
      開2 隻室內電話撥打予其之人指證歷歷（見警5100號卷第
      1 頁至第2 頁、警1283號卷第4 頁至第5 頁、偵877 號卷
      第22頁至第23頁、第10頁至第11頁、第40頁、第45頁至第
      47頁、本院卷第66頁反面至第71頁反面），惟為被告所堅
      詞否認。而查：
      1.證人林選連於偵查中證稱：11月7 日告訴人到派出所報
        案，製作筆錄的時間是11月7 日1 時17分至1 時32分，
        這期間告訴人電話一直響，對方均無號碼顯示，但告訴
        人確定是被告，告訴人有接起電話，不過被告都沒有出
        聲，就一直打電話騷擾；當天製作筆錄時，並沒有聽見
        電話裡有講什麼等語（見偵877 號卷第18頁）。嗣於本
        院審理中，復結證稱：99年11月7 日凌晨1 時許，告訴
        人至派出所製作筆錄，是由其幫告訴人做筆錄，過程中
        告訴人電話有響了大約4 、5 通，告訴人叫對方講話，
        對方都沒有回話，每通都一下子而已，其沒有拿來接聽
        ，但是告訴人說是被告打來的，其當時沒有追問告訴人
        為何可以確定，也沒有將告訴人之手機拿電話過來看顯
        示號碼；因為被告都沒有講話，沒有辦法確定是被告打
        的，所以後來才請告訴人再補通聯紀錄等語（見本院卷
        第63頁正反面、第64頁反面至第66頁）。是依證人林選
        連之上揭證述，僅能佐證99年11月7 日凌晨1 時17分至
        32分間，告訴人之手機確有接獲數通來電，然因證人林
        選連當時既未看到有無來電顯示，亦未聽聞通話另一端
        之人開口，是尚無法據此認定撥打電話之人確為被告無
        誤，此由證人林選連證稱：因無法確定，故要求告訴人
        再補通聯紀錄等語，即可得證之。是以證人林選連之證
        詞尚不足以做為告訴人前揭指訴之補強證據。
      2.又上揭統一超商快來門市及富登門市與被告雲林縣麥寮
        鄉新吉村新吉136 號住處之地理位置固然相近，有室內
        電話00-0000000、00-0000000號電話資料查詢（見偵87
        7 號卷第28頁、第31頁）、google地圖查詢列印資料（
        見本院卷第43頁至第46頁）各1 份在卷可稽，且經被告
        坦認（見本院卷第73頁、第65頁），然上開超市既為公
        開場所，不特定人均可隨時出入及使用店內電話，是亦
        無法單純以地理位置相近即遽為對被告不利之認定。
      3.末查被告既持有0000000000號行動電話，試論其捨行動
        電話不用而改用超商電話之可能目的有二：隱藏身分及
        避免遭檢警查緝。然查若被告係為了隱藏身份，避免告
        訴人看到來電顯示即不願接聽其電話，只要設定不顯示
        號碼已足，而由告訴人結證稱：被告是用無號碼顯示等
        語（見本院卷第68頁正反面），足認被告使用00000000
        00號行動電話撥打如附表一所示之電話予告訴人時，即
        未顯示號碼，則被告是否需要大費周章另外使用超商電
        話撥打予告訴人，即屬有疑。再對照附表一、二各編號
        所示之通話時間觀之，被告若確實為避免檢警查緝，又
        何以不均使用超商室內電話，反係以自己持用之行動電
        話與上揭2 支超商電話交錯使用。基上所述，被告是否
        有捨自己持用之行動電話而反以上開超商電話撥打電話
        予告訴人之動機，仍屬有疑。
  六綜上所述，被告此部分之犯行雖經告訴人指訴歷歷，惟本院
    依據檢察官所提出之證據資料及調查證據之結果，認檢察官
    所指被告此部分之犯行，尚有合理懷疑存在，而無法完全排
    除係由被告以外之人為之，此外復查無其他積極證據足資證
    明被告涉犯本件犯行，是以被告辯稱並無被訴違反保護令之
    行為等語，即堪採信。檢察官既然不能證明被告確有前揭犯
    行存在，核諸前揭法條及判例要旨，原應就此部分為無罪之
    之諭知，惟公訴人認此部分設若有罪，係與前開論罪部分有
    接續犯之實質上一罪關係，爰不另為無罪之諭知，附此敘明
    。
伍、應適用之法條：
  一刑事訴訟法第299 條第1 項前段。
  二家庭暴力防治法第61條第1 款、第2 款，刑法第11條前段、
    第41條第1 項前段。
本案經檢察官江柏青到庭執行職務。
中    華    民    國  100     年    7     月    14    日
                  刑事第五庭    審判長法  官  吳基華
                                      法  官  張文俊
                                      法  官  段奇琬
以上正本證明與原本無異。
如不服本判決應於收受判決後10日內向本院提出上訴書狀，並應
敘述具體理由；其未敘述上訴理由者，應於上訴期間屆滿後20日
內向本院補提理由書（均須按他造當事人之人數附繕本）。「切
勿逕送上級法院」。
告訴人或被害人對於本判決如有不服，而請求檢察官上訴者，其
上訴期間之計算以檢察官收受判決正本之日期為準。
                                      書記官  高培馨
中    華    民    國  100     年    7     月    14    日
附錄本件論罪科刑法條全文：
家庭暴力防治法第61條
違反法院依第14條第1 項、第16條第3 項所為之下列裁定者，為
本法所稱違反保護令罪，處3 年以下有期徒刑、拘役或科或併科
新臺幣10萬元以下罰金：
一、禁止實施家庭暴力。
二、禁止騷擾、接觸、跟蹤、通話、通信或其他非必要之聯絡行
    為。
三、遷出住居所。
四、遠離住居所、工作場所、學校或其他特定場所。
五、完成加害人處遇計畫。
附表一：被告於99年11月7 日以其持用之0000000000號行動電話
撥打予告訴人
┌──┬──────┬──────┬──┬──────┬──────┐
│編號│通信起始時間│通信終話時間│編號│通信起始時間│通信終話時間│
├──┼──────┼──────┼──┼──────┼──────┤
│1   │0 時5分38秒 │0 時5 分40秒│9   │0 時44分35秒│0 時44分39秒│
├──┼──────┼──────┼──┼──────┼──────┤
│2   │0 時41分21秒│0 時41分23秒│10  │0 時44分54秒│0 時44分57秒│
├──┼──────┼──────┼──┼──────┼──────┤
│3   │0 時41分44秒│0 時41分46秒│11  │0 時47分52秒│0 時48分00秒│
├──┼──────┼──────┼──┼──────┼──────┤
│4   │0 時42分11秒│0 時42分14秒│12  │0 時48分12秒│0 時48分19秒│
├──┼──────┼──────┼──┼──────┼──────┤
│5   │0 時42分45秒│0 時42分46秒│13  │2 時24分32秒│2 時24分33秒│
├──┼──────┼──────┼──┼──────┼──────┤
│6   │0 時43分13秒│0 時43分14秒│14  │2 時27分57秒│2 時27分58秒│
├──┼──────┼──────┼──┼──────┼──────┤
│7   │0 時43分32秒│0 時41分33秒│    │            │            │
├──┼──────┼──────┼──┼──────┼──────┤
│8   │0 時44分11秒│0 時41分21秒│    │            │            │
└──┴──────┴──────┴──┴──────┴──────┘
附表二：
┌──┬──────┬──────┬──────┐
│編號│日期        │通話時間    │來話門號    │
├──┼──────┼──────┼──────┤
│1   │99年11月7日 │自0 時57分11│000000000   │
│    │            │秒起至1 時25│            │
│    │            │分48秒止（共│            │
│    │            │56通）      │            │
│    │            ├──────┼──────┤
│    │            │0時15分37秒 │000000000   │
│    │            │0時16分23秒 │            │
│    │            │0時20分48秒 │            │
│    │            │0時21分11秒 │            │
│    │            │0時21分30秒 │            │
│    │            ├──────┼──────┤
│    │            │自2時36分4秒│000000000   │
│    │            │起至2 時44分│            │
│    │            │24秒止（共40│            │
│    │            │通）        │            │
├──┼──────┼──────┼──────┤
│2   │100年1月8日 │6時13分11秒 │000000000   │
│    │            │6時13分26秒 │            │
│    │            │6時13分41秒 │            │
│    │            │6時14分1 秒 │            │
│    │            │6時14分15秒 │            │
└──┴──────┴──────┴──────┘